Inventaris van het archief van de Meetkundige Dienst: Afdeling Normaal Amsterdams Peil, (1797) 1931-1984
Nationaal Archief, Den Haag
- PERIODE VAN 1931 (2eNWP) TOT 1950., III
  - SYSTEEMKAARTEN VAN PEILMERKEN MET GEMEENTEGEWIJZE NUMMERING., 3
    - Zuid-Holl. gemeenten D t/m Goudriaan., 211
    - Zuid-Holl. gemeenten Goudswaard t/m Klaaswaal., 212
    - Zuid-Holl. gemeenten Krimpen a/d IJssel t/m Middelharnis., 213
    - Zuid-Holl. gemeenten Mijnsheerenland t/m Reeuwijk., 214
    - Zuid-Holl. gemeenten Rhoon t/m Rozenburg., 215
    - Zuid-Holl. gemeenten S t/m O., 216
    - Zuid-Holl. gemeenten V t/m Z., 217
    - Zeeland gemeenten A t/m D., 218
    - Zeeland gemeenten E t/m J., 219
    - Zeeland gemeenten K t/m N., 220
    - Zeeland gemeenten O t/m S., 221
    - Zeeland gemeenten T t/m Z., 222
    - N-Brabant gemeenten A t/m B., 223
    - N-Brabant gemeenten C t/m E., 224
    - N-Brabant gemeenten F t/m Hoge en Lage Mierde., 225
    - N-Brabant gemeenten Hoge en Lage Zwaluwe t/m M., 226
    - N-Brabant N t/m Rijswijk., 227
    - N-Brabant Roosendaal t/m Vierlingsbeek., 228
    - N-Brabant Veen t/m Z., 229
    - Limburg A t/m G., 230
    - Limburg H t/m M., 231
    - Limburg N t/m W., 232
- PERIODE VAN 1950 (3e NWP) TOT EN MET 1962., IV
  - WATERPASSINGEN., 1
    - Omslag met overzichtskaart en opsomming trajekten 3e Nauwkeurigheidswaterpassing met verwijzing naar resumtiebladzijden en trajektlengten., 1950-1971; 233
    - 3e NWP, resumtiebladzijden 1 t/m 200., 234
    - 3e NWP, resumtiebladzijden 201 t/m 400., 235
    - 3e NWP, resumtiebladzijden 401 t/m 600., 236
    - 3e NWP, resumtiebladzijden 601 t/m 694., 237
    - Prim.w.p. blz. 619 t/m 624, aansluiting nulpaal Scheveningen 1., 238
    - Omslag met overzichtskaart van de North West European Lowlands Levelling en opsomming van de daarin opgenomen trajeckten van de 3e NWP., 239
    - bladzijden 1 t/m 200 resumtie 3e NWP met NWELL-hoogten., 240
    - bladzijden 201 t/m 400 resumtie 3e NWP met NWELL-hoogten., 241
    - bladzijden 401 t/m 624 resumtie 3e NWP met NWELL-hoogten., 242
    - Map met berekeningen 3e NWP, inhoud:, 243
      Netsvereffening 3e primaire waterpassing; 27 bladzijden.
      Niveauonderzoek waterpasinstrument Zeiss.
      Berekening overgangswaterpassing Anna Jacoba-Zype. 1950.
      Voorbereiding overgangen naar Schouwen en Goeree, onderzoek instrumenten Hildebrand en Breithaupt. 1950.
      Oplossing van de normaalvergelijkingen van een vereenvoudigd net van 8 grote kringen. 1951.
      Berekening 2e overgang St Philipsland-Schouwen. 1950.
      Ondezoek hellingschroef Wild NIII. 1950.
      .
    - 3e NWP., 1950-1959; 244
      veldwerken: 1- 250
    - 3e NWP., 1950-1959; 245
      veldwerken: 251- 500
    - 3e NWP., 1950-1959; 246
      veldwerken: 501- 750
    - 3e NWP., 1950-1959; 247
      veldwerken: 751- 1000
    - 3e NWP., 1950-1959; 248
      veldwerken: 1001- 1250
    - 3e NWP., 1950-1959; 249
      veldwerken: 1251- 1500
    - 3e NWP., 1950-1959; 250
      veldwerken: 1501- 1750
    - 3e NWP., 1950-1959; 251
      veldwerken: 1751- 2000
    - 3e NWP., 1950-1959; 252
      veldwerken: 2001- 2250
    - 3e NWP., 1950-1959; 253
      veldwerken: 2251- 2500
    - 3e NWP., 1950-1959; 254
      veldwerken: 2601- 2750
    - 3e NWP., 1950-1959; 255
      veldwerken: 2751- 3000
    - 3e NWP., 1950-1959; 256
      veldwerken: 3001- 3250
    - 3e NWP., 1950-1959; 257
      veldwerken: 3251- 3500
    - 3e NWP., 1950-1959; 258
      veldwerken: 3501- 3750
    - 3e NWP., 1950-1959; 259
      veldwerken: 3750- 4000
    - 3e NWP., 1950-1959; 260
      veldwerken: 4001- 4250
    - 3e NWP., 1950-1959; 261
      veldwerken: 4250- 4500
    - 3e NWP., 1950-1959; 262
      veldwerken: 4501- 4750
    - 3e NWP., 1950-1959; 263
      veldwerken: 4751- 5000
    - 3e NWP., 1950-1959; 264
      veldwerken: 5001- 5250
    - 3e NWP., 1950-1959; 265
      veldwerken: 5251- 5500
    - 3e NWP., 1950-1959; 266
      veldwerken: 5501- 5750
    - 3e NWP., 1950-1959; 267
      veldwerken: 5751- 6000
    - 3e NWP., 1950-1959; 268
      veldwerken: 6001- 6250
    - 3e NWP., 1950-1959; 269
      veldwerken: 6251- 6500
    - 3e NWP., 1950-1959; 270
      veldwerken: 6501- 6750
    - 3e NWP., 1950-1959; 271
      veldwerken: 6751- 7000
    - 3e NWP., 1950-1959; 272
      veldwerken: 7001- 7250
    - 3e NWP., 1950-1959; 273
      veldwerken: 7251- 7500
    - 3e NWP., 1950-1959; 274
      veldwerken: 7501- 7750
    - 3e NWP., 1950-1959; 275
      veldwerken: 7751- 8000
    - 3e NWP., 1950-1959; 276
      veldwerken: 8001- 8250
    - 3e NWP., 1950-1959; 277
      veldwerken: 8251- 8500
    - 3e NWP., 1950-1959; 278
      veldwerken: 8501- 8750
    - 3e NWP., 1950-1959; 279
      veldwerken: 8751- 9000
    - 3e NWP., 1950-1959; 280
      veldwerken: 9001- 9250
    - 3e NWP., 1950-1959; 281
      veldwerken: 9521- 9500
    - 3e NWP., 1950-1959; 282
      veldwerken: 9501- 9750
    - 3e NWP., 1950-1959; 283
      veldwerken: 9751- 10000
    - 3e NWP., 1950-1959; 284
      veldwerken: 10001- 10077
    - 3e NWP., 1950-1959; 285
      veldwerken: 10251- 10350
    - 3e NWP., 1950-1959; 286
      veldwerken: 10501- 10750
    - 3e NWP., 1950-1959; 287
      veldwerken: 12001- 12250
    - 3e NWP., 1950-1959; 288
      veldwerken: 12251- 12500
    - 3e NWP., 1950-1959; 289
      veldwerken: 12501- 12750
    - 3e NWP., 1950-1959; 290
      veldwerken: 12751- 3000
    - 3e NWP., 1950-1959; 291
      veldwerken: 13251- 13500
    - 3e NWP., 1950-1959; 292
      veldwerken: 13501- 13750
    - 3e NWP., 1950-1959; 293
      veldwerken: 13751- 14000
    - 3e NWP., 1950-1959; 294
      veldwerken: 14001- 14250
    - 3e NWP., 1950-1959; 295
      veldwerken: 14251- 14500
    - 3e NWP., 1950-1959; 296
      veldwerken: 15539- 15638, 15769- 15862
    - 3e NWP., 1950-1959; 297
      veldwerken: 16251- 16500
    - 3e NWP., 1950-1959; 298
      veldwerken: 16751- 17000
    - 3e NWP., 1950-1959; 299
      veldwerken: 17109- 17324
    - 3e NWP., 1950-1959; 300
      veldwerken: 17327- 17500
    - 3e NWP., 1950-1959; 301
      veldwerken: Boek 31, 43 pag 1-41, Boek 30, 42 pag 1-45.
    - Hervereffening van de tweede, derde en vierde nauwkeurigheidswaterpassing van Nederland en vergelijking van de resultaten. Ir. L.Murre., 1986; 302
  - PUBLICATIES VAN PEILMERKEN EN PEILMERKHOOGTEN., 2
    - Height of benchmarks in The Netherlands in the NWELL-system., 303
    - Omslag met peilmerkenkaart en peilmerkenlijsten, blad 25G, Amsterdam, met toelichting bij de zevende uitgave van peilmerk van het Normaal Amsterdams Peil., 1962; 304
- PERIODE VAN 1962 (4e NWP) TOT 1985., V
  - WATERPASSINGEN., 1
    - Omslag met beknopte toelichting op de 4e nauwkeurigheidswaterpassing en overzichtskaart van het net, benevens de bepaling van de knooppunten in het hydrostatische deel van het net., 305
    - 4e Nauwkeurigheidswaterpassing, hydrostatisch uitgevoerd gedeelte., 306-345
      - 4e NWP, hydrostatische veldwerken, 1965, 306
        stations 1 t/m 30
      - 4e NWP, hydrostatische veldwerken, 1966, 307
        stations 31 t/m 68
      - 4e NWP, hydrostatische veldwerken, 1967, 308
        stations 69 t/m 125
      - 4e NWP, hydrostatische veldwerken, 1968, 309
        stations 126 t/m 1??
      - 4e NWP, hydrostatische veldwerken, 1969, 310
        stations 178 t/m 219
      - 4e NWP, hydrostatische veldwerken, 1970, 311
        stations 222 t/m 240
      - 4e NWP, hydrostatische veldwerken, 1971, 312
        stations 241 t/m 277
      - 4e NWP, hydrostatische veldwerken, 1972, 313
        stations 279 t/m 308
      - 4e NWP, hydrostatische veldwerken, 1973, 314
        stations 307 t/m 333
      - 4e NWP, veldwerken aansluiting aan peilmerken, 1965, 315
        stations 1-2
      - 4e NWP, veldwerken aansluiting aan peilmerken, 1965, 316
        stations 1-10, 14, 15.
      - 4e NWP, veldwerken aansluiting aan peilmerken, 1966, 317
        stations 15 IJswaterpassing 1966.
      - 4e NWP, veldwerken aansluiting aan peilmerken, 1966, 318
        stations 20, 23, 30.
      - 4e NWP, veldwerken aansluiting aan peilmerken, 1966, 319
        stations 28.
      - 4e NWP, veldwerken aansluiting aan peilmerken, 1966, 320
        stations 40.
      - 4e NWP, veldwerken aansluiting aan peilmerken, 1966, 321
        stations 52-56.
      - 4e NWP, veldwerken aansluiting aan peilmerken, 1966, 322
        stations
      - 4e NWP, veldwerken aansluiting aan peilmerken, 1966, 323
        stations 63.
      - 4e NWP, veldwerken aansluiting aan peilmerken, 1967, 324
        stations 71, 80, 83, 86, 87, 90
      - 4e NWP, veldwerken aansluiting aan peilmerken, 1967, 325
      - 4e NWP, veldwerken aansluiting aan peilmerken, 1967, 326
      - 4e NWP, veldwerken aansluiting aan peilmerken, 1968, 327
        stations aansl. OM den Donk.
      - 4e NWP, veldwerken aansluiting aan peilmerken, 1968, 328
        stations 154.
      - 4e NWP, veldwerken aansluiting aan peilmerken, 1969, 329
        stations 177.
      - 4e NWP, veldwerken aansluiting aan peilmerken, 1969, 330
        stations 17, 209.
      - 4e NWP, veldwerken aansluiting aan peilmerken, 1969, 331
        stations 18, 194, 201, 204, 206, 216, 219.
      - 4e NWP, veldwerken aansluiting aan peilmerken, 1970, 332
        stations 20, 231.
      - 4e NWP, veldwerken aansluiting aan peilmerken, 1970, 333
        stations 23, 241.
      - 4e NWP, veldwerken aansluiting aan peilmerken, 1971, 334
        stations 24, 247.
      - 4e NWP, veldwerken aansluiting aan peilmerken, 1971, 335
        stations 24, 264.
      - 4e NWP, veldwerken aansluiting aan peilmerken, 1971, 336
        stations 26, 277.
      - 4e NWP, veldwerken aansluiting aan peilmerken, 1972, 337
        stations 27, 282.
      - 4e NWP, veldwerken aansluiting aan peilmerken, 1972, 338
        stations 28, 294.
      - 4e NWP, veldwerken aansluiting aan peilmerken, 1972, 339
        stations 29, 308.
      - 4e NWP, veldwerken aansluiting aan peilmerken, 1973, 340
        stations 30, 326.
      - 4e NWP, veldwerken aansluiting aan peilmerken, 1973, 341
        stations 326, 333.
      - 4e NWP, veldwerken aansluiting aan peilmerken, 1974, 342
        stations 334, 339.
      - 4e NWP, veldwerken aansluiting aan peilmerken, 1974, 343
        stations 339, 357.
      - 4e NWP, veldwerken aansluiting aan peilmerken, 1974, 344
        stations 352
      - 4e NWP, veldwerken aansluiting aan peilmerken, 1978, 345
        stations Harlingen-Terschelling.
    - 4e Nauwkeurigheidswaterpassing, veldwerken optisch uitgevoerd gedeelte:, 346-393
      - M.D. traject O.M. Murmerwoude-Nulpaal Lauwersoog, traject: Nulpaal Lauwersoog-O.M. Zuidhorn, nov-dec 1969, 346
      - M.D. traject Nulpaal Waarde-Nulpaal Hansweert, april-mei 1970; traject Nulpaal Hansweert-48H106 (st. 238), mei 1970; traject 48D059-Nulpaal Hoechst, april-mei 1971; traject Nulpaal Hoechs Nulpaal Ellewoutsdijk, juli-aug 1971; traject: 48G002-48F005 (st.238), aug 1971-febr 1972, 1970-1972, 347
      - M.D. traject 43H149 via O.M. Roosendaal tot O.M. Oss, herhaling juni 1973, okt-dec 1972, 348
      - M.D. traject herhaling O.M. Roosendaal-O.M. Ossendrecht (49G112), nov 1977, febr 1978, 349
      - M.D. traject Nulpaal Breskens-Nulpaal Hoofdplaat, juli 1973; traject O.M.Losser-O.M. Eibergen, nov 1973-mrt 1974, 1973-1974, 350
      - M.D. traject O.M. Wieringen-O.M.Hoogwoud, aug 1973-okt 1973; traject O.M. Hoogwoud-O.M.Zijpe, okt 1973, 1973, 351
      - M.D. traject 14H025-O.M.Enkhuizen, dec 1973-jan 1974; traject O.M. Den Hulk-O.M.Oudorp, dec 1973-aug 1974, 1973-1974, 352
      - M.D. traject O.M. Den Hulk-14H011, jan-febr 1974; traject O.M. Enkhuizen-19F007, febr-jan 1974; traject O.M.Z.O.Beemster-O.M. Den Hulk, traject O.M. Eibergen-O.M. Lochem, juli-dec 1974, 1974, 353
      - M.D. traject O.M. Schayk-O.M. Malden, traject O.M. Gilze-O.M. Hilvarenbeek, febr-mrt 1974, 354
      - M.D. traject Nulpaal Hoofdplaat-Nulpaal Terneuzen, juli-okt 1974; traject Nulpaal Terneuzen-Nulpaal Perkpolder, okt 1973 apr 1973; traject O.M. Hilvarenbeek-O.M. Westerh., juni 1974-febr 1975, 355
      - M.D. traject O.M. Sibculo-O.M. Ommen, nov 1974-febr 1975; traject O.M. Ossendrecht-49D041, nov-dec 1974; traject O.M. O.M. Zuidhorn-11E106, juli-aug 1974; traject O.M. Murmerwoude-11El06, aug-okt 197?, 356
      - M.D. traject 11E106-11H066, nov1974-jan 1975; traject 11H066-O.M. Oranjewoud, jan-febr 1975; traject 11H066-O.M. Appelscha, febr-mrt 1975; traject O.M. Appelscha-O.M.Vries, mrt-mei 1975, 1974-1975, 357
      - M.D. traject O.M. Westerhout-O.M. Reuver, febr-mei 1975, 358
      - M.D. traject 58D072-UF Elmpt, febr-mrt 1975; traject Nulpaal Hoek van Holland-Nulpaal Scheveningen, mrt-apr 1975; traject Nulpaal Breskens-53F066 (Belgie), apr-mei 1975; traject: Nulpaal Perkpolder-O.M. Nieuw Namen, juni-aug 1975, 1975, 359
      - M.D. traject O.M. Ossendrecht-HH21 (Belgie), juli 1975; traject O.M. Losser-O.M. Frensdorf, juli-aug 1975; traject O.M.-G-O.M.H. (Rotterdam), jan.1977; traject (herhaling) st.332-st.332-st333, jun 1975; traject O.M. Wieringen-Den Oever, jan 1978; traject (herhaling) O.M. Den Hulk-O.M. Oudorp, mrt 1978, 1975-1978, 360
      - M.D. traject Aansluitingen op de diverse O.M. t.b.v. 4e NWP, Uitbesteding, 1975, 361
      - Uitbesteding 1975 van Steenis, traject 1 O.M. Houten-O.M. Amersfoort; traject 2 O.M. Houten-O.M. Bodegraven, 1975, 362
      - Uitbesteding 1975 van Steenis, traject 3 O.M. Amersfoort-O.M. Muiderberg, 1975, 363
      - Uitbesteding 1975 van Steenis, traject 4 O.M. Amersfoort - O.M. Wageningen, 1975, 364
      - Herhaling uitbesteding 1975 Heidemij, traject 5 + 6 O.M. Uitgeest- O.M. Haarlem; herhaling van deel traject 5 (M.D.) traject 7 O.M. Haarlem - O.M. Burgerveen, 1975, 365
      - Herhaling uitbesteding 1975 Heidemij, traject 8 O.M. Burgerv.- O.M.Bodegraven: traject 9 O.M. Bodegraven-O.M. Gouda; traject 10 O.M. Gouda-O.M. Den-Haag: herhaling van deel traject 10 (M.D.), 1975, 366
      - Uitbesteding 1975 Heidemij, traject 11 O.M. Gouda-O.M. Bergambacht; traject 12 O.M. Bergambacht-O.M.Den Donk; herhaling deel traject 12, 1975, 367
      - Uitbesteding 1975 Heidemij, traject 13 O.M. Den-Donk O.M. Dordrecht; traject 14 O.M. Dordrecht - O.M. Mijnsheerenland, 1975, 368
      - Uitbesteding 1975 Heidemij, traject 15 O.M. Mijnsheerenland - O.M. Rotterdam; traject 16 O.M. Mijnsheerenland - O.M. Willemstad; herhaling deel traject 16, 1975, 369
      - Uitbesteding 1975 Heidemij, traject 17 O.M. Roosendaal-O.M. Gilze-Rijen; traject 18 O.M. Elten-O.M. Aalten, 1975, 370
      - Uitbesteding 1975 Heidemij, traject 19 O.M Elten-O.M.Westervoort traject 20 O.M. Elten - O.M.Millingen, 1975, 371
      - Uitbesteding 1975 Grontmij, traject 21 O.M.Murmerwoude-O.M. NAM., 372
      - Uitbesteding 1975 Grontmij, traject 22 O.M. Gasselte O.M Sellingen, 1975, 373
      - Uitbesteding 1975 Grontmij, traject 23 O.M. Oranjewoud-O.M. Oude Mirdum; traject 24 O.M. Steenwijk-O.M. Oranjewoud., 374
      - Uitbesteding 1975 Grontmij, traject 25 O.M Ommen-O.M. Hellendoorn; traject 26 O.M. Hellendoorn-O.M. Olst., 1975, 375
      - Uitbesteding 1975 Grontmij, traject 27 O.M. Olst-O.M.Heerde; traject 28 O.M. Spooldersluis O.M. Ermelo, 1975, 376
      - Uitbesteding 1975 Grontmij, traject 29 O.M. Amersfoort-O.M. Ermelo; traject 30 O.M. Oud Millingen-O.M. Ermelo, 1975, 377
      - Uitbesteding 1975 Grontmij, traject 31 O.M. Oud-Millingen-O.M. Loenermark; traject 32 Doesburg-O.M. Loenermark, 1975, 378
      - Uitbesteding 75 Grontmij traject 33 O.M. Velp-O.M.Doesburg; traject 34 O.M. Duiven-O.M.Velp; traject 35 O.M. Malden-O.M. Millingen., 379
      - Uitbesteding 1975 Grontmij, traject 36 O.M. Eibergen-O.M. Aalten; traject 37 (1e helft) O.M. Wageningen-O.M. Geldermalsen., 380
      - Uitbesteding 1975 Grontmij, traject 37 (2ehelft) O.M. Wageninge-O.M. Geldermalsen; traject 38 O.M. Geldermalsen-O.M.Zaltbommel; deel herhaling traject 38, 1975, 381
      - Uitbesteding 1975 Oranjewoud, traject 39 Nulpaal Zaltbommel-O.M.Vught; traject 40 O.M. Vught-O.M.Schayk, 1975, 382
      - Uitbesteding 1975 Oranjewoud, traject 41 O.M Vught-O.M. Tilburg traject 42 O.M. Westerhaven-O.M. Gemert, 1975, 383
      - Uitbesteding 1975 Oranjewoud, traject 43 O.M. Horst-O.M.Gemert., 384
      - Uitbesteding 1975 Oranjewoud, traject 44 O.M Horst-O.M.Wellerloo traject 45 O.M. St.Geertruid-O.M.Ubachsberg, 1975, 385
      - Uitbesteding 1976 Heidemij, traject 1 Nulpaal Boeregatsluis-O.M.Hillegersberg; traject 2 O.M. Hillegersberg-Nulpaal Vlaardingen; traject 3 Nulpaal Vlaardingen-Nulpaal Maassluis; traject 4 Nulpaal Maassluis-Nulpaal Hoek van Holland, 1976, 386
      - Uitbesteding 1976 Heidemij, traject 5 Nulpaal Hoek van Holland- O.M. Westerschouwen, 1976, 387
      - Uitbesteding 1976 Heidemij, traject 5 Nulpaal Hoek van Holland-O.M. Westerschouwen; traject 6 O.M. Kamperland-Nulpaal Vlissingen, 1976, 388
      - Uitbesteding 1976 Heidemij, traject 7 Nulpaal Willemstad-Kop Goeree, 1976, 389
      - Uitbesteding 1976 Heidemij, traject 8 O.M. Roosendaal-Zijpe; traject 8a zijtraject Zierikzee, 1976, 390
      - Uitbesteding 1976 Heidemij, traject 8 Zijpe-Kop Schouwen, 1976, 391
      - Herhaling gedeelte: Wouw-Zijpe., 392
      - Uitbesteding 1976 Heidemij, traject 9 O.M. Ubachtsberg-Vaals; traject 10 O.M. Gaart-Oude Mirdum, 1976, 393
    - 4e Nauwkeurigheidswaterpassing, veldwerken hydrostatisch/optisch uitgevoerd gedeelte., 394-407
      - Traject Oosterscheldebrug 1975; traject Schutsluis Vianen, 1975, 394
      - Traject O.M.Gaast-Lemmer-O.M. Lelystad, 1976, 395
      - Traject Gaast-Lemmer-Lelystad (vervolg), 1976; traject Lelystad-O.M. Enkhuizen, 1976, 396
      - Trajecten Anna Jacobapolder-Zijpe; Grevelingendam; Schouwen Duiveland-Noord Beveland; Kats-Schouwen Duiveland-Tholen, 1976, 397
      - Trajecten Kats-Nulpaal Hansweert; Bath-Hedwigpolder; Nieuw Namen-Hedwigpolder; Bath-O.M.Ossendrecht, 1977, 398
      - Herhaling deel traject Gaast-Lelystad (Ketelhaven-Kamperhoek-Urk), 1977, 399
      - Aansluitingen aan 4e NWP van O.M. Hierden, 1977; Nulpaal Westkapelle, 1979; Nulpaal Zierikzee, 1977-1979, 400
      - Trajecten Borkum-Schiermonnikoog, 1977; peilmerken op Schiermonnikoog, 1977, 401
      - Trajecten Schiermonnikoog-Lauwersoog, 1977; aansluiting Groningse Kust, 1977, 402
      - Trajecten Schiermonnikoog-Ameland, 1977; peilmerken op Ameland, 1977, 403
      - Trajecten Ameland-Terschelling, 1977; peilmerken op Terschelling, 1977, 404
      - Trajecten Terschelling-Den Helder, 1977; peilmerken op Vlieland en Texel, 1977, 405
      - Trajecten O.M. Wieringen-O.M. Zype - Nulpaal Den Helder, 1977, 406
      - Inmeting Nulpalen Razernijpolder, Kats en Brouwersdam, 1978, 407
    - Veldwerken diverse nauwkeurigheidswaterpassingen, niet direct in verband staande met de 4e nauwkeurigheidswaterpassing., 408-477
      - Breukvlakwaterpassing O.M. Westerhoven-O.M.Hilvarenbeek, 1964, 408
      - Breukvlakwaterpassing O.M. Westerhoven-O.M.Hilvarenbeek, 1964, 409
      - Breukvlakwaterpassing O.M. Vught-O.M.Schaik, 1964, 410
      - Breukvlakwaterpassing O.M. Horst-O.M.Well, 1964, 411
      - Breukvlakwaterpassing O.M. Westerhoven-Gemert, 1964, 412
      - Breukvlakwaterpassing O.M. Westerhoven-Gemert, 1964, 413
      - Breukvlakwaterpassing O.M. Horst-Gemert, 1964, 414
      - Breukvlakwaterpassing O.M. Straelen-Susteren, 1969, 415
      - Breukvlakwaterpassing O.M. Swalmen-O.M. Roermond, 1971, 416
      - Zouthorstwaterpassing Pieterburen, 1978, 417
      - Zouthorstwaterpassing Gasselte, Weerselo, 1978, 418
      - Zouthorstwaterpassing Winschoten, Schoonlo, 1978, 1979, 419
      - Hydrostatische kontrole van de waterpassing NAM78, deel hydro I, 1978, 420
      - Hydrostatische kontrole van de waterpassing NAM78, deel hydro II, 1978, 421
      - Hydrostatische kontrole van de waterpassing NAM78, deel optisch I, 1978, 422
      - Hydrostatische kontrole van de waterpassing NAM78, deel optisch II, 1978, 423
      - Hydrostatische kontrole van de waterpassing NAM78, deel optisch III, 1978, 424
      - Hydrostatische kontrole van de waterpassing NAM78, deel optisch IV, 1978, 425
      - Grensovergangen Eibergen-Wennewick, Sellingen-Hasseberg, 1982, 426
      - Grensovergangen Coevorden-Noordsleen, Aalten-Hemden, Oldenzaal-Nordhorn, 1982, 427
      - Grensovergang Oldenzaal-Gronau, 1983, 428
      - Grensovergang Horst-Venlo-Straelen, 1984, 429
      - Grensovergang Malden-Nieuw Millingen-Nutterden, 1985, 430
      - Grensovergang Velp-Elten-Nieuw Millingen, 1985, 431
      - Primaire hydrostatische waterpassing Limburg, deel 1, 1980, 432
      - Primaire hydrostatische waterpassing Limburg, deel 2, 1980, 433
      - Primaire optische waterpassing Limburg, deel 1, 1980, 434
      - Primaire optische waterpassing Limburg, dee1 2, 1980, 435
      - Primaire optische waterpassing Limburg, deel 3, 1980, 436
      - Primaire optische waterpassing Limburg, deel 4, 1980, 437
      - Primaire optische waterpassing Limburg, deel 5, 1980, 438
      - Primaire waterpassing t.b.v. DSM in Limburg, deel 1, 1982, 439
      - Primaire waterpassing t.b.v. DSM in Limburg, deel 2, 1982, 440
      - Primaire waterpassing t.b.v. DSM in Limburg, 1983, 441
      - Primaire optische waterpassing Limburg, trajecten 1 t/m 7, 1984, 442
      - Primaire optische waterpassing Limburg, trajecten 7 t/m 14, 1984, 443
      - Primaire optische waterpassing Limburg, trajecten 15 t/m 20, 1984, 444
      - Primaire optische waterpassing Limburg, trajecten 21 t/m 23, 1984, 445
      - Aansluiting nulpaal Culemborg deel 1, 1979, 446
      - Aansluiting nulpaal Culemborg deel 2, 1979, 447
      - Aansluiting nulpaal Keizersveer dee1 1, 1979, 448
      - Aansluiting nulpaal Keizersveer deel 2, 1979, 449
      - Aansluiting nulpaal Vuren, 1980, 450
      - Hydrostatische waterpassing langs de Waal deel I, 1980, 451
      - Hydrostatische waterpassing langs de Waal deel II, 1980, 452
      - Hydrostatische waterpassing langs de Waal deel III, 1980, 453
      - Hydrostatische waterpassing nulpaal Zutphen-nulpaal Doesburg, ca. 1980, 454
      - Primaire optische waterpassing O.M. Wieringen-Afsluitdijk-O.M.Gaast-nulpaal Harlingen, 1980, 455
      - Aansluiting nulpaal Kampen, 1980, 456
      - Hydrostatische getijmeting nulpaal Harlingen, 1980, 457
      - Hydrostatische waterpassing nulpaal IJmuiden-O.M.Amsterdam, deel 1, 1980, 458
      - Hydrostatische waterpassing nulpaal IJmuiden-O.M.Amsterdam, deel 2, 1980, 459
      - Hydrostatische waterpassing nulpaal IJmuiden-O.M.Haarlem, deel 3, 1980, 460
      - Primaire optische waterpassing traject O.M. Sellingen-O.M. Gasselte deel 1, 1981, 461
      - Primaire optische waterpassing traject O.M. Sellingen-O.M. Gasselte deel 2, 1981, 462
      - Primaire optische waterpassing concessie Slochteren, 1981, 463
      - Aansluiting nulpaal Gouda, 1981, 464
      - Primaire optische waterpassing Enschede, 1981, 465
      - Hydrostatische IJsselmeerwaterpassing, 1982, 466
      - Hydrostatische waterpassing Westerschelde, deel 1, 1982, 467
      - Hydrostatische waterpassing Westerschelde, deel 2, 1982, 468
      - Hydrostatische waterpassing Oosterschelde, deel 1, 1982, 469
      - Hydrostatische waterpassing Oosterschelde, deel 2, 1982, 470
      - Hydrostatische waterpassing Westerschelde, deel 1, 1983, 471
      - Hydrostatische waterpassing Westerschelde, deel 2, 1983, 472
      - Hydrostatische waterpassing Oosterschelde, 1983, 473
      - Hydrostatische waterpassing Wadden/Dollard, deel 1, 1984, 474
      - Hydrostatische waterpassing Wadden/Dollard, deel 2, 1984, 475
      - Aansluiting nulpaal Petten, 1984, 476
      - Hydrostatische/optische waterpassing langs de Maas in Limburg, 1985, 477
  - PUBLIKATIES VAN PEILMERKEN EN PEILMERKHOOGTEN., 2
    - Omslag met peilmerkenkaart en peilmerkenlijsten, blad 25G Amsterdam, met toelichting bij de achtste uitgave van peilmerk van het Normaal Amsterdams Peil., 1975; 478
    - Archiefkaarten peilmerken 1C001 t/m 3D039., 479
    - Archiefkaarten peilmerken 3D040 t/m 5F038., 480